【裁判字號】    89,簡上,201
【裁判日期】    891020
【裁判案由】    賭博
【裁判全文】
臺灣板橋地方法院刑事判決                        八十九年度簡上字第二一號
    上  訴  人
    即  被  告  甲○○
                乙○○
右列上訴人等因賭博案件，不服本院板橋簡易庭八十九年度板簡字第一一六一號，中
華民國八十九年七月七日第一審簡易判決（聲請簡易判決案號：臺灣板橋地方法院檢
察署八十九年度偵字第九六０三號），提起上訴，本院管轄第二審之合議庭判決如左
：
    主    文
原判決撤銷。
甲○○共同以賭博為常業，處有期徒刑伍月，如易科罰金，以佰元折算壹日。
乙○○共同以賭博為常業，處有期徒刑肆月，如易科罰金，以佰元折算壹日。
扣案如附表所示之物均沒收。
    事    實
一、甲○○未依電子遊戲場業管理條例所定申請核准商業登記，並基於常業賭博之犯
    意，自民國八十九年五月五日起，在臺北縣土城市○○路、明德路口夜市之公眾
    得出入之場所，擺設電動賭博機具麻將台八台、皇冠霹靂馬九台（含主機乙台）
    ，共計十七台，而經營電子遊戲場業，並以每日薪資新臺幣（下同）七百元之代
    價，僱用與其有犯意聯絡之乙○○為開分員，擔任開分洗分兌換獎品之工作，而
    與不特定之賭客賭博財物。其賭博方式為麻將台由賭客以一佰元開二十分、皇冠
    霹靂馬以一佰元開五百分之比例開分，若押中可得倍數不等之分數，並可向店員
    以同比例兌換獎品，其兌換數目未設上限；未押中則分數為機具沒入而歸甲○○
    贏得，並均恃以為生而以之為常業。嗣於同年五月十二日二十時五十分許，適有
    賭客陳佐芳、藍旭、徐玉寶、韓秀全、韓秀美等人（以上五人業經簡易判決處刑
    ），在上址賭博財物時，為警當場查獲。並扣得如附表所示之物品。
二、案經臺北縣警察局土城分局報請臺灣板橋地方法院檢察署檢察官偵查起訴。
    理  由
一、訊據上訴人即被告甲○○、乙○○等對於右揭犯行均坦承不諱，核與賭客陳佐芳
    、藍旭、徐玉寶、韓秀全、韓秀美所供情節悉相符合，並有扣案如附表所示之物
    品附卷可證。又被告甲○○以擺設電動賭博機具營生，此外並無其他經濟來源，
    而其經營電動賭博機具每日收入約一、二千元，業據其供承在卷，是其以之為常
    業甚明。從而本件事證明確，被告等犯行堪以認定。
二、核被告甲○○、乙○○所為，均係犯刑法第二百六十七條之常業賭博罪；被告甲
    ○○另違反電子遊戲場業管理條例第二十二條之罪。是被告甲○○與被告乙○○
    ，彼此間有犯意聯絡及行為之分擔，均為共同正犯。被告甲○○以一行為觸犯常
    業賭博罪及違反電子遊戲場業管理條例第二十二條罪名，為想像競合犯，應依刑
    法第五十五條前段之規定，從一較重之常業賭博罪處斷。
三、原審據以引用檢察官聲請簡易判決處刑書所載之犯罪事實，認被告乙○○明知未
    經辦理營利事業登記，不得經營電子遊戲場業，竟未經許可，在上開地點擺設電
    動賭博機具，供不特定人賭博財物，並僱用被告甲○○擔任開分員從事開分洗分
    之工作，而認被告乙○○與甲○○涉犯刑法第二百六十七條常業賭博罪，被告乙
    ○○另違反電子遊戲場業管理條例第二十二條之罪，認定事實顯然違誤，雖被告
    上訴意旨認原審量刑過重，據以上訴，雖無理由，惟原判決既有上開可議之處，
    自應由本院將原判決撤銷，另行改判。爰審酌被告甲○○擺設之賭博性電動玩具
    多達十七台，助長社會賭博歪風，破壞社會善良風氣，而被告乙○○係受僱於甲
    ○○，情節較其為輕，及其等犯罪之動機、目的、手段、方法、所生之危害，及
    犯罪後坦承犯行態度良好等一切情狀，各量處如主文所示之刑，並均諭知易科罰
    金之折算標準。
四、扣案如附表編號一、二所示之電動賭博機具十七台（含ＩＣ板十七塊）及編號三
    所示之賭資現金五佰元，分別係當場賭博之器具及在賭檯或兌換籌碼處之財物，
    應依刑法第二百六十六條第二項之規定宣告沒收之。其餘所示之物品，係被告甲
    ○○所有，供其與乙○○本件賭博犯罪所用之物，業經被告等一致供明在卷，併
    依法宣告沒收之。
據上論斷，應依刑事訴訟法第四百五十五條之一第一項、第三項、第三百六十九條第
一項前段、第三百六十四條、第二百九十九條第一項前段，電子遊戲場業管理條例第
二十二條，刑法第十一條前段、第二十八條、第二百六十七條、第二百六十六條第二
項、第五十五條、第四十一條、第三十八條第一項第二款、罰金罰鍰提高標準條例第
一條前段、第二條，判決如主文。
本案經檢察官朱帥俊到庭執行職務。
中      華      民      國      八十九      年    十      月    二十    日
                                      臺灣板橋地方法院刑事第六庭
                                          審判長法官  張  谷  輔
                                                法官  彭  全  曄
                    法官  徐  蘭  萍
右正本證明與原本無異
本件不得上訴
                                                書記官  藍  淑  芬
中      華      民      國      八十九      年    十      月    二十七  日
附錄本案論罪科刑法條全文：
刑法第二百六十七條
以賭博為常業者，處二年以下有期徒刑，得併科一千元以下罰金。
刑法第二百六十六條
在公共場所或公眾得出入之場所賭博財物者，處一千元以下罰金，但以供人暫時娛樂
之物為賭博者，不在此限。（罰金數額已依罰金罰鍰提高標準條例提高為十倍）
當場賭博之器具與在賭檯或兌換籌碼處之財物，不問屬於犯人與否，沒收之。
電子遊戲場業管理條例第十五條：
未依本條例規定辦理營利事業登記者，不得經營電子遊戲場業。
電子遊戲場業管理條例第二十二條：
違反第十五條規定者，處行為人一年以下有期徒刑、拘役或科或併科新臺幣五十萬元
以上二百五十萬元以下罰金。
附表
編號    品        名        數量          備      註
一      麻將台              八   台       係當場賭博之器具
        （含ＩＣ板八塊）
二      皇冠霹靂馬          九   台       係當場賭博之器具（含主機一台，及
          ＩＣ板九塊）
三      現金五百元                        在被告乙○○身上扣得
                                          係在兌換籌碼處之財物
四      海      報          二   張       被告甲○○所有
                                          供其與共犯本件犯罪所用之物
五      布娃娃              六   個       被告甲○○所有
                                          供其與共犯本件犯罪所用之物
六      皮帶                一   條       被告甲○○所有
                                          供其與共犯本件犯罪所用之物
七      計算機              一   台       被告甲○○所有
                                          供其與共犯本件犯罪所用之物


司法院資訊處製作；財團法人民間司法改革基金會備份。
